【裁判字號】    92,易,17
【裁判日期】    920730
【裁判案由】    違反著作權法
【裁判全文】
臺灣澎湖地方法院刑事判決                            九十二年度易字第一七號
    公  訴  人  臺灣澎湖地方法院檢察署檢察官
    被      告  乙○○
右列被告因違反著作權案件，經檢察官提起公訴（九十二年度偵字第一一六、一二七
、一三九、一六六、一七三、一八０號），本院判決如左：
    主  文
乙○○以犯明知為侵害著作權之物，意圖營利而交付為常業，處有期徒刑柒月。附表
所示四千五百三十一片光碟、塑膠桶貳個、價目表壹張，均沒收。
    事  實
一、乙○○明知如附表所示擅自重製之ＣＤ、ＶＣＤ，共計四千五百三十一片，分別
    為滾石國際音樂股份有限公司、華納國際音樂股份有限公司、上華國際企業股份
    有限公司、福茂唱片音樂股份有限公司、科藝百代股份有限公司、新力哥倫比亞
    音樂股份有限公司、博德曼股份有限公司、豐華唱片股份有限公司、環球國際唱
    片股份有限公司、艾迴股份有限公司、華研國際音樂股份有限公司、阿爾發音樂
    股份有限公司、美商迪士尼企業股份有限公司、美商時代華納娛樂公司、美商二
    十世紀福斯影片股份有限公司、美商美國環球影片股份有限公司、美商哥倫比亞
    影片股份有限公司、美商新線製作股份有限公司、美商米高梅影片股份有限公司
    、美商聯美股份有限公司、美商派拉蒙影片股份有限公司等人（以下簡稱滾石公
    司等人）享有著作財產權之音樂、視聽著作，且係未經許可擅自重製之侵害他人
    著作權之ＣＤ、ＶＣＤ，竟意圖反覆散布營利並交付為業務之意思，以ＣＤ每片
    新台幣（下同）二十三元、ＶＣＤ每片二十八至三十五元不等之價格，分別向何
    明樑（另案違反著作權法案件判決確定）及向姓名年籍不詳、綽號「阿榮」、「
    阿凱」男子，購入附表所示擅自重製之ＣＤ、ＶＣＤ，並自民國（下同）九十一
    年十二月中旬某日起至九十二年三月上旬止，將持有上開擅自重製之ＣＤ、ＶＣ
    Ｄ，在澎湖縣馬公市○○街十七號及二十五號騎樓前之北辰市場內擺設攤位，陳
    列上開擅自重製之ＣＤ、ＶＣＤ，以每片一百元之價格，三片送一片、五片送二
    片，供不特定來往之人選購並交付，以此方法侵害滾石公司等人之著作權。嗣分
    別於九十二年一月十五日十三時四十五分許、同年二月二十六日二十三時許及同
    年三月十日十三時二十分許，在上開地點為澎湖縣警察局馬公分局警員查獲，並
    扣得乙○○所有如附表所示擅自重製之ＣＤ、ＶＣＤ共四千五百三十一片、及塑
    膠桶二個、價目表一張。
二、案經澎湖縣政府警察局馬公分局報請臺灣澎湖地方法院檢察署檢察官偵查起訴。
    理  由
一、右揭犯罪事實，業據被告乙○○分別於警訊及偵、審中坦承於前揭時、地，販售
    附表所示之光碟不諱，惟辯稱：伊係過失致死，須賠付被害人家屬高額損害賠償
    ，不得以始兼營販賣版光碟，期能貼補家用及如期給付車禍之賠償金云云。惟
    查：被告販售扣版之事實，業已供承於卷，並經告訴人滾石公司等人之代理人
    戊○○、丙○○、甲○○、及丁○指證明確，扣案之ＣＤ、ＶＣＤ光碟係重製滾
    石公司等人合法享有著作權之著作物，亦有有滾石公司等人發行之正版ＣＤ、Ｖ
    ＣＤ光碟封面、經濟部公司執照、台北市政府營利事業登記證附卷可稽，並有搜
    索扣押證明筆錄三份及如附表所示之光碟扣案足憑，復有現場照片二十一張、現
    場圖一份等附卷佐證，被告所辯，純屬犯罪之動機，無解其罪名之成立，其所為
    事證明確，堪予認定。
二、按刑法上之常業犯，只須有賴該項犯罪為業之意思，並有事實表現為已足，不以
    藉犯該罪，為唯一專業為必要，兼營他業與否，在所不問。被告於九十一年十二
    月中旬起，至九十二年三月十日獲案止，持續販售之時間長達三個月以上，其間
    三次（含九十二年三月十日當日）為警查獲，先前兩次獲案後，仍繼續進貨販賣
    ，顯係利潤豐厚，賴此販售版光碟為業。核被告所為，販售附表所示侵害著作
    權之物，係犯著作權法第九十四條第一項之明知為侵害著作權之物，意圖營利而
    交付之常業罪。公訴人認被告係犯同法第九十三條第三款意圖營利而交付之連續
    犯，因起訴之基本社會事實同一，爰依法變更起訴法條。又，著作權法第九十四
    條第一項罪名，於被告行為後修正，就罰金部分從原來四十五萬以下，提高為三
    十萬元以上三百萬元以下，依刑法第二條第一項但書規定，以修正前之著作權法
    第九十四條之罪名最有利於被告，並適用之。又，被告持有與陳列之低度行為，
    為販賣之高度行為所吸收，不另論罪。再被告販賣版之ＣＤ光碟，同時侵害滾
    石公司等人之著作權，係以一行為觸犯數罪名，為想像競合犯，應依刑法第五十
    五條前段之規定，從一重罪處斷。又被告因車禍致死案件，應賠償被害人家屬六
    十萬元，刻正按月分期給付中，有澎湖縣馬公市調解委員會調解書附卷可按，家
    有妻小，經濟拮据，為補家用及給付前開賠償金而罹著作權法刑章，對所作所為
    深具悔意，情輕法重，情堪憫恕，依刑法第五十九條規定減刑之。爰審酌被告犯
    罪之動機、目的、手段，及其品性、生活狀況、智識程度、所販賣之版光碟數
    量不少、犯罪後態度良好等一切情狀，量處如主文所示之刑。又扣案如附表所示
    之ＣＤ、ＶＣＤ，及扣案之塑膠桶二個、價目表一張，均為供犯罪所用之物，且
    屬被告所有，已據被告供承在卷，爰依刑法第三十八條第一項第二款之規定沒收
    之。
據上論斷，應依刑事訴訟法第二百九十九條第一項前段、第三百條，修正前著作權法
第九十四條，刑法第二條第一項但書、第十一條前段、第五十五條、五十九條、第三
十八條第一項第二款，判決如主文。
本案經檢察官葉麗琦到庭執行
中      華      民      國    九十二    年      七      月     三十     日
                               臺 灣 澎 湖 地 方 法 院 刑 事 庭
                                     法    官  周     祖     民
右正本證明與原本無異。
如不服本判決，應於判決送達後十日內，向本院提出上訴狀（須附繕本）。
中    華    民    國      九十二      年       八      月       一      日
                                     書 記 官  楊     依     靚
論罪法條：
修正前著作權法第九十四條：
以犯第九十一條、第九十二條或第九十三條之罪為常業者，處一年以上七年以下有期
徒刑，得併科新台幣四十五萬元以下罰金。


司法院資訊處製作；財團法人民間司法改革基金會備份。
